臺灣臺北地方法院民事裁定
111年度消債清字第119號
聲  請  人  
即  債務人  王俊城  

相  對  人  
即  債權人  遠東國際商業銀行股份有限公司

法定代理人  周添財  


相  對  人  
即  債權人  衛生福利部中央健康保險署臺北業務組

法定代理人  李伯璋  
相  對  人  
即  債權人  華南商業銀行股份有限公司

法定代理人  黃俊智  
代  理  人  陳仲偉  
相  對  人  
即  債權人  台北富邦商業銀行股份有限公司

法定代理人  程耀輝  


相  對  人  
即  債權人  滙豐（台灣）商業銀行股份有限公司


法定代理人  陳志堅  


相  對  人  
即  債權人  聯邦商業銀行股份有限公司

法定代理人  林鴻聯  
代  理  人  鄭伊舒  
相  對  人  
即  債權人  永豐商業銀行股份有限公司

法定代理人  曹為實  
相  對  人  
即  債權人  萬榮行銷股份有限公司

法定代理人  呂豫文  


相  對  人  
即  債權人  仲信資融股份有限公司
            （原債權人：長鑫資產管理股份有限公司）

法定代理人  陳鳳龍  
訴訟代理人  王筑萱  
相  對  人  
即  債權人  富邦資產管理股份有限公司

法定代理人  洪文興


相  對  人  
即  債權人  金陽信資產管理股份有限公司

法定代理人  陳雨利  
代  理  人  何衣珊  
相  對  人  
即  債權人  良京實業股份有限公司 

法定代理人  平川秀一郎



相  對  人  
即  債權人  新光行銷股份有限公司

法定代理人  李明新  
代  理  人  鄭穎聰  
上列當事人聲請消費者債務清理事件，本院裁定如下：
    主  文
債務人王俊城於民國一一○年十一月二十九日所提更生方案應不
予認可。
債務人王俊城自民國一一一年十月二十八日下午四時起開始清算
程序。
命司法事務官進行本件清算程序。
    理  由
一、按按法院裁定開始更生或清算程序後，非經已申報無擔保及
    無優先權債權人全體同意，債務人不得撤回更生或清算之聲
    請；債務人不遵守法院之裁定或命令，致更生程序無法進行
    ，法院得裁定開始清算程序，消費者債務清理條例（下稱消
    債條例）第12條第1項、第56條第2款分別定有明文。次按更
    生方案未依消債條例第59條、第60條規定可決時，除有第12
    條、第64條規定情形外，法院應以裁定開始清算程序；法院
    裁定不認可更生方案時，應同時裁定開始清算程序。對於不
    認可更生方案之裁定提起抗告者，前項開始清算程序之裁定
    ，並受抗告法院之裁判。第1項裁定確定時，始得進行清算
    程序，消債條例第61條第1項、第65條亦分別定有明文。末
    按法院開始清算程序之裁定，應載明其年、月、日、時，並
    即時發生效力；法院裁定開始更生或清算程序後，得命司法
    事務官進行更生或清算程序；必要時，得選任律師、會計師
    或其他適當之自然人或法人一人為監督人或管理人，復為消
    債條例第83條第1項、第16條第1項所明定。　　
二、經查，本件聲請人即債務人（下稱債務人）前經本院以110年度消債更字第199號裁定於民國110年9月28日下午4時開始更生程序，並命司法事務官進行本件更生程序，復經本院司法事務官以110年度司執消債更字第133號更生事件受理在案。嗣更生程序進行中，債務人於110年11月29日提出以每一個月為一期，共72期，每期清償新臺幣（下同）2,666元，總清償金額191,952元之更生方案（下稱系爭更生方案，見本院110年度司執消債更字第133號〈下稱司執卷〉第467至469頁）後，惟因前開更生方案未能依消債條例第60條規定視為債權人會議可決。債務人於110年12月31日具狀欲撤回本件更生之聲請，經本院司法事務官於111年1月4日函知債權人表示意見，惟債權人良京實業股份有限公司、金陽信資產管理股份有限公司具狀表明不同意債務人之撤回，進而未獲全體債權人同意等情，有債務人民事撤回聲請狀、上開2位債權人民事陳報狀（見本院司執卷字卷第563頁、第595頁、第605頁）在卷可稽。而本院司法事務官認為債務人以每月收入扣除支出，剩餘23,998元，卻僅提出每月清償2,666元之更生方案，其顯有未盡力清償，及未詳盡說明財產收入狀況、隱匿售地所得價金等情形，即於111年1月22日裁命債務人，應於文到10日內檢附上開相關資料到院，並重新提出更生方案。前述函文已分於同年1月28日送達債務人原代理人；111年3月30日寄存於債務人住居所所在地之派出所乙節，有卷附送達證書（見司執卷字卷第615頁、第635至637頁）可參，然僅債務人原代理人林契名律師於111年2月28日具狀表示，與債務人間聯繫無著，且已終止債務人之委任等情（見司執卷第631頁）之。而債務人迄未提出任何說明或相關財產資料，司法事務官乃於111年4月28日，再次命債務人於111年5月23日到庭說明，惟債務人屆期仍未到庭，亦未依限提出更生方案、報告財產收入等資料，致本件無從審查債務人所陳收支情形是否屬實、所提出之更生條件是否公允，足認債務人欠缺更生誠意，且無故拖延，致本件更生程序已無法繼續進行，揆諸首開規定，本件自應以裁定開始清算程序。
三、綜上，債務人之系爭更生方案未經債權人會議可決或視為可
    決，復無從依消債條例第12條、第64條規定逕予認可，故不
    得依職權裁定認可更生方案，又依消債條例第56條第2款之
    規定，本件即得以裁定開始清算程序，並依同條例第16條第
    1項之規定，命司法事務官進行本件清算程序，裁定如主文
    。
中　　華　　民　　國　　111 　年　　10　　月　　28　　日
                  民事第二庭    法　官　蔡英雌
本裁定已於111年10月28日下午4時公告。
開始清算程序之裁定不得抗告；如不服更生方案不予認可之裁定
，應於裁定送達後10日內，以書狀向本院提出抗告，並繳納抗告
費新臺幣1,000元。　　　　　　　
中　　華　　民　　國　　111 　年　　10　　月　　28　　日
                                書記官  霍薇帆